臺灣苗栗地方法院刑事判決　　　　　　　100年度易字第448號
公　訴　人　臺灣苗栗地方法院檢察署檢察官
被　　　告　官迪帝
上列被告因竊盜案件，經檢察官提起公訴（100 年度偵字第1785
號），本院判決如下：
    主  文
官迪帝犯竊盜罪，處有期徒刑肆月，如易科罰金，以新臺幣壹仟
元折算壹日。
    事  實
一、官迪帝原所有車牌號碼F82-839號（車身號碼：KC447489號
    ）重型機車，因違規事件經警查扣牌照多年，竟意圖為自己
    不法所有，於民國100 年2 月25日13時許，在苗栗縣頭份鎮
    ○○里○○路與濱江街口，以不詳方式，將風莉婷停放於該
    處之車牌號碼PSW-323 號重型機車之機車牌照拆卸下來，以
    竊取該車車牌一面，並將所竊得之上開車牌掛在其原車牌號
    碼F8 2-839號重型機車上使用。嗣於同月28日17時許，不知
    情之陳柏宏騎乘上開懸掛PSW-323 號車牌之重型機車行經頭
    份鎮○○里○○路226 號63巷蘆竹里活動中心前時，經員警
    攔查後循線查獲上情。
二、案經苗栗縣警察局頭份分局報告臺灣苗栗地方法院檢察署檢
    察官偵查起訴。
    理  由
一、本件被告官迪帝對於下列供述證據、非供述證據的證據能力
    均不爭執，且無違法取得或顯不可信之情形，本院自得將之
    採為認定本件犯罪事實存否之證據，附此敘明。
二、訊據被告官迪帝固坦承原所有車牌號碼F82-839 號（車身號
    碼：KC447489號）重型機車，因違規事件經警查扣牌照多年
    。陳柏宏於100 年2 月27日22時30分許，在伊住處向伊借機
    車，伊將懸掛PSW-323 號車牌的機車借陳柏宏等事實，但否
    認有竊盜犯行，辯稱：伊於100 年1 月底至2 月2 日間某一
    天的傍晚，伊騎機車要去頭份的水源路上資源回收場賣寶特
    瓶。因為回收場有別人在排隊，伊在後面等，在附近晃來晃
    去，就看到旁邊有一片PSW-323 號車牌，伊下車把它撿上來
    ，後來懸掛在伊的機車上等語。
三、惟查：
  (一)證人即被害人風莉婷證稱伊車號PSW-323 號重機車的車牌，
    於100 年2 月25日13時50分許，在苗栗縣頭份鎮○○里○○
    路與濱江街口失竊，伊立即於同日14時2 分到頭份分局頭份
    派出所報案。警察於100 年2 月28日17時許，在頭份鎮○○
    里○○路226 號63巷前所尋獲的PSW-323 號車牌，是伊所失
    竊的機車車牌等語（參偵卷第25至26頁）。參酌卷附苗栗縣
    警察局車輛尋獲電腦輸入單、贓物認領保管單、照片（參偵
    卷第34頁、第33頁、第37頁）所示，可見被害人風莉婷所有
    之PSW-323 號車牌，於於100 年2 月25日13時50分許失竊，
    並於同日14時2 分至苗栗縣警察局頭份分局頭份分局報案等
    情。由此可見，被害人風莉婷上述證詞屬實，堪以採信。
  (二)證人陳柏宏證稱伊於100 年2 月28日17時許，騎乘懸掛PSW-
    323 號車牌機車，在頭份鎮○○里○○路226 號63巷蘆竹里
    活動中心前為警員攔查。警員告知伊PSW-323 號車牌是失竊
    的車牌，該部懸掛PSW-323 號車牌的機車，是伊於100 年2
    月27日，在苗栗縣頭份鎮○○里○○路955 號6 樓向官迪帝
    所借，官迪帝即將機車鑰匙交給伊，當時就是懸掛PSW-32 3
    號車牌，伊不知道那是失竊的車牌，伊騎上述機車載徐宗男
    至蘆竹里活動中心等語（參偵卷第17至21頁）。
  (三)證人徐宗男證稱陳柏宏騎機車於100 年2 月28日8 時許，到
    伊家載伊外出。警員於同日17時許，在頭份鎮○○里○○路
    226 號63巷蘆竹里活動中心前查獲陳柏宏騎乘懸掛PSW-323
    號車牌機車時，伊在現場，但伊不知道PSW-323 號車牌是他
    人失竊的車牌等語（參偵卷第22至24頁）。
  (四)被告官迪帝陳稱伊於100 年2 月2 日16時許，在苗栗縣頭份
    鎮○○路與濱江街口，撿到PSW-323 號車牌。伊所有車牌號
    碼F82-839 號（車身號碼：KC447489號）重型機車車牌，因
    違規事件，經警告知車牌遭註銷而查扣，伊就將PSW-323 號
    車牌懸掛在機車上使用。陳柏宏於100 年2 月27日22時30分
    許，在伊住處向伊借機車，伊將懸掛PSW-323 號車牌的機車
    借陳柏宏，伊並未告知陳柏宏機車車輛與懸掛的車牌不符等
    語（參偵卷10至12頁，審卷100 年6 月14日審判筆錄第5 頁
    ）。
  (五)是由證人陳柏宏、徐宗男的上述證詞，參酌被告官迪帝的前
    揭陳述，可知被害人風莉婷所失竊之PSW-323 號車牌，係被
    告官迪帝將之懸掛在其原有車牌號碼F82-839 號（車身號碼
    ：KC 447489 號），但車牌因違規遭警查扣之重型機車上。
    被告官迪帝則於100 年2 月27日22時30分許，在住處將懸掛
    PSW-323 號車牌之機車，出借予不知情的證人陳柏宏使用。
    證人陳柏宏則於100 年2 月28日騎乘懸掛PSW-323 號車牌之
    機車，搭載亦不知情的證人徐宗男，嗣於同日17時許，在頭
    份鎮○○里○○路226 號63巷蘆竹里活動中心前為警查獲等
    事實。
  (六)被告官迪帝自陳原有的機車車牌因違規遭警查扣，在頭份鎮
    ○○里○○路與濱江街口，拾得PSW-323 號車牌後，將之懸
    掛在該部機車上使用等語，已如前述。而被告官迪帝因車牌
    遭警查扣後，既將PSW- 323號車牌懸掛在原有的機車上使用
    ，足證被告官迪帝對於PSW- 323號車牌有不法所有的意圖。
    又查，被告官迪帝陳稱於100 年1 月底某日至2 月2 日16時
    許，在苗栗縣頭份鎮○○路與濱江街口，撿拾PSW-323 號車
    牌等語。而被害人風莉婷車號PSW-323 號重機車的車牌，係
    於100 年2 月25日13時50分許，在頭份鎮○○路與濱江街口
    失竊，亦如前述。是被告官迪帝取得PSW-323 號車牌的地點
    ，係與被害人風莉婷PSW-32 3號車牌失竊之處相同。由此可
    見，被告官迪帝為其上述為警查扣車牌的機車，找尋合法車
    牌予以懸掛在機車上使用，於100 年2 月25日13時50分許，
    在頭份鎮○○路與濱江街口竊取被害人風莉婷之PSW-323 號
    車牌，得手後，將之懸掛在其機車上使用。嗣因不知情之證
    人陳柏宏向被告官迪帝借用業已懸掛PSW-323 號車牌之機車
    ，於同月28日17時許行經頭份鎮○○里○○路226 號63巷蘆
    竹里活動中心前為警查獲，應為本件案發經過。至被告官迪
    帝辯稱於PSW-323 號車牌前失竊之100 年1 月底至2 月2 日
    間某日，在頭份鎮○○里○○路與濱江街口，拾得PSW-323
    號車牌等語，則被害人風莉婷車號PSW-323 號重機車的車牌
    ，於同年1 月底至2 月2 日間尚未失竊，焉有可能為被告官
    迪帝於上述地點拾獲？其此節辯解顯為避重就輕之詞，不足
    採信。
  (七)綜上，被告官迪帝上述辯解，均為臨訟卸責之詞，不足為採
    。此外，復有苗栗縣警察局頭份分局扣押筆錄、扣押物品目
    錄表、警政知識聯網- 車籍系統車輛詳細資料、苗栗縣警察
    局車輛尋獲電腦輸入單、贓物認領保管單、照片在卷可憑，
    其竊盜犯行，洵堪認定。
四、核被告所為，係犯刑法第320 條第1 項之竊盜罪。爰審酌被
    告貪圖私利竊取上述車牌使用，實不可取。再斟酌被告犯罪
    的動機、目的、手段、所生損害，及斟酌其否認犯行等一切
    情狀，量處如主文所示之刑，並諭知易科罰金之折算標準。
據上論斷，依刑事訟訴法第299 條第1 項前段，刑法第320 條第
1 項、第41條第1 項前段，刑法施行法第1 條之1 ，判決如主文
。
本案經檢察官林文中到庭執行職務。
中    華    民    國   100    年    6     月    28    日
                  刑事第一庭  法  官  呂曾達
以上正本證明與原本無異。
如不服本判決，應於收受送達後10日內向本院提出上訴書狀（應
敘述具體理由並附繕本）。上訴書狀如未敘述理由，應於上訴期
間屆滿後20日內補提理由書於本院。
                              書記官  劉容辰
中    華    民    國   100    年    6     月    8     日
附錄本案論罪科刑法條：
刑法第320 條第1項
（普通竊盜罪）
意圖為自己或第三人不法之所有，而竊取他人之動產者，為竊盜
罪，處5  年以下有期徒刑、拘役或 5 百元以下罰金。